臺灣高雄地方法院刑事判決　　　　　 110年度審易字第1264號
公　訴　人　臺灣高雄地方檢察署檢察官
被　　　告　陳欽雄


上列被告因竊盜案件，經檢察官提起公訴（110年度偵字第00000
號），本院判決如下：
    主  文
陳欽雄犯竊盜罪，累犯，處有期徒刑參月，如易科罰金，以新臺
幣壹仟元折算壹日。
    事  實
一、陳欽雄於民國110年3月23日16時50分許，前往高雄市○○區
    ○○路00巷0弄00號友人林永南住處，欲找林永南，進入該
    處二樓，發覺林永南之母林燕珠聘請之印尼籍看護Kholipah
    （下稱中文名：可麗芭）所有、置放在廚房置物櫃內之包包
    2個（內有現金新臺幣1萬元、印章、郵局存摺、護照、耳溫
    槍），竟意圖為自己不法之所有，基於竊盜之犯意，徒手竊
    取該2個包包及其內物品，得手後即離開現場。嗣經可麗芭
    發現遭竊，遂報警處理，經警循線查悉上情。
二、案經可麗芭訴由高雄市政府警察局鼓山分局移送臺灣高雄地
    方檢察署檢察官偵查起訴。
    理  由
壹、程序部分：
    按被告以外之人於審判外之陳述，雖不符刑事訴訟法第159
    條之1至第159條之4之規定，而經當事人於審判程序同意作
    為證據，法院審酌該言詞陳述或書面陳述作成時之情況，認
    為適當者，亦得為證據，刑事訴訟法第159條之5第1項定有
    明文。查檢察官、被告對於本判決所引用審判外之言詞或書
    面陳述，表示同意有證據能力（見審易卷第25頁），本院審
    酌該具有傳聞證據性質之證據，其取得過程並無瑕疵，與待
    證事實具有關聯性，證明力非明顯過低，以之作為證據係屬
    適當，認俱得為證據。
貳、認定犯罪事實所憑之證據及理由：
    前揭事實，業據被告陳欽雄於警詢、偵訊及本院審理時坦承
    不諱，核與證人可麗芭於警詢及偵訊時之證述情節相符，且
    有監視器擷取照片8張、現場照片2張附卷可稽，足認被告之
    自白與事實相符，故本件事證明確，被告前揭犯行，堪以認
    定，應依法論科。
參、論罪部分：
一、核被告陳欽雄所為，係犯刑法第320條第1項之竊盜罪。
二、至檢察官認為被告前揭所為係犯刑法第321條第1項第1款之
    之加重竊盜罪嫌。惟查：①被告自警詢時起，即稱：我去找
    我朋友林永南等語（見警卷第2頁）；②被告於偵訊時仍稱
    ：我那時是去找我朋友，上樓時看到櫃子裡有放2個包包，
    我想問朋友林永南說那個包包能不能送給我，但我沒有問就
    直接拿走等詞（見偵卷第56頁）；③被告於本院審理時亦供
    稱：我要去找林永南，不是要偷東西才進去的等情（見審易
    卷第35頁）。④核與證人可麗芭於警詢時證稱：失竊物品於
    110年3月25日由我雇主的弟弟林永南拿來還我的，因為偷東
    西的人是林永南的朋友等語相符（見警卷第10頁至第11頁）
    ，益證被告前揭辯稱係去找友人林永南乙節，並非無稽，尚
    難遽認被告係無故侵入住宅，自難以刑法第321條第1項第1
    款之無故侵入住宅竊盜罪相繩。惟因二者基本社會事實同一
    ，本院自應加以審理，並依刑事訴訟法第300條規定，予以
    變更起訴法條。
三、被告曾犯竊盜罪，經臺灣橋頭地方法院於108年10月15日以
    108年度簡字第1483號判處有期徒刑5月確定，於109年2月18
    日易科罰金執行完畢乙節，有臺灣高等法院被告前案紀錄表
    1份附卷可憑，是以被告於前案受有期徒刑執行完畢後，5年
    以內，故意再犯本件之有期徒刑以上之罪，為累犯，且無刑
    法第59條規定得減輕之情形，而適用累犯加重時，亦無超過
    其所應負擔罪責之情事，參酌司法院大法官釋字第775號解
    釋意旨，應依刑法第47條第1項之規定加重其刑。
肆、科刑部分
    本院審酌被告不思以己力獲取財物，竟為貪圖一己之私而竊
    取可麗芭之財物；且除上開論以累犯之前科外，曾有違反毒
    品危害防制條例、詐欺、多次竊盜之素行。然考量被告坦認
    犯行；另被告已返還竊得之物或賠償可麗芭，可麗芭不再追
    究被告責任等情，有證人可麗芭之警詢筆錄、調解筆錄、聲
    請撤回告訴狀各1份存卷足查（見警卷第10頁至第11頁，審
    易卷第65頁至第69頁）；兼衡以被告於警詢時自承之智識程
    度、經濟狀況等一切情狀，量處如主文所示之刑，併諭知易
    科罰金之折算標準。
伍、被告竊取包包2個、印章、郵局存摺、護照、耳溫槍均已返
    還與可麗芭，業據證人可麗芭於警詢證述明確，且有照片1
    張存卷可查（見警卷第10頁至第11頁、第19頁），依據刑法
    第38條之1第5項規定，不予宣告沒收。至被告竊取可麗芭之
    現金1萬元部分，已由被告與可麗芭達成調解，並匯款與可
    麗芭，有上開調解筆錄、聲請撤回告訴狀足查，倘再沒收或
    追徵1萬元之犯罪所得，有過苛之嫌，故依刑法第38條之2第
    2項規定，不再宣告沒收或追徵1萬元之犯罪所得。
據上論斷，應依刑事訴訟法第273條之1第1項、第299條第1項前
段、第300條，刑法第320條第1項、第47條第1項、第41條第1項
前段，刑法施行法第1條之1第1項，判決如主文。
本案經檢察官董秀菁提起公訴，檢察官范文欽到庭執行職務。
中    華    民    國   111    年    1     月    18    日
                  刑事第五庭    法  官  陳川傑
以上正本證明與原本無異。
如不服本判決應於收受本判決送達後20日內向本院提出上訴書狀
，並應敘述具體理由。其未敘述上訴理由者，應於上訴期間屆滿
後20日內向本院補提理由書狀（均須按他造當事人之人數附繕本
）「切勿逕送上級法院」。
因疫情而遲誤不變期間，得向法院聲請回復原狀。
中    華    民    國   111    年    1     月    18    日
                                書記官  王翌翔
附錄本件論罪科刑之法條全文：
中華民國刑法第320條
意圖為自己或第三人不法之所有，而竊取他人之動產者，為竊盜
罪，處 5 年以下有期徒刑、拘役或 50 萬元以下罰金。
意圖為自己或第三人不法之利益，而竊佔他人之不動產者，依前
項之規定處斷。
前二項之未遂犯罰之。